# 出租加油站

提问人：1123050994@ 时间：2020-05-22 10:38:00
请教陈版主
情况 1 、企业将自己的加油站经营权出租给第三方赚取租金，第三方自负盈亏、缴纳相关税费、承担政府部门以及民事责任，出租以后加油站的工作人员由承租方自己聘用。请问出租方企业把出租的设备等在固定资产核算，房屋、土地在投资性房资产核算是正确的会计处理吧？
情况 2 、B加油站是A企业的分公司，A企业加油站经营权出租给第三方赚取租金，第三方自负盈亏、缴纳相关税费、承担政府部门以及民事责任。请问该情况下A企业如何进行会计处理？

回答人：chenyiwei
1 、要合理区分出租资产所有权上的主要风险和报酬是否已经转移给承租人，合理界定租赁的类型（经营租赁还是融资租赁）。你说的情况作为经营租赁时是可以的，但只有在确定今后将长期用于出租时，才可以将土地、房屋等转入投资性房地产（加油站罩棚不能作为投资性房地产）。
2 、被出租的加油站是否设立分公司，对出租方会计处理不产生实质性影响。